臺灣臺中地方法院民事小額判決
                                    111年度豐小字第318號
原      告  張哲源  
被      告  張劉阿麥
上列原告因被告毀棄損壞案件（刑事案號：本院110年度易字第3
46號），提起附帶民事訴訟（原案號：本院110年度附民字第209
號），經刑事庭移送前來，本院於民國111年5月31日言詞辯論終
結，判決如下：
    主      文
被告應給付原告新臺幣8,000元，及自民國110年12月28日起至清
償日止，按週年利率百分之五計算之利息。
本判決得假執行。
    事實及理由
壹、原告起訴主張：原告為被告之姪子，同住於臺中市○○區○○路
    0號房屋。被告於民國109年9月20日下午5時59分許，基於損
    壞他人物品之犯意，手持鐮刀，前往上開房屋旁之空地，將
    空地上屬原告所有，而以帆布材質搭建之停車棚（下稱系爭
    停車棚）割損，導致系爭停車棚喪失保護遮蔽之可用性，已
    達損壞之程度。經送估價後，更換費用為新臺幣（下同）8,
    000元。爰依侵權行為之法律關係，請求被告賠償原告所受
    損害。並聲明：被告應給付原告8,000元，及自起訴狀繕本
    送達翌日起至清償日止，按週年利率百分之五計算之利息。
貳、被告抗辯則以：被告與原告父親之間長年存在土地糾紛，原
    告父親還有出手傷害被告。案發當日被告只是要割香茅，沒
    有割系爭停車棚，也沒有拍到被告有割損系爭停車棚的證據
    ，原告是故意要推給被告。並聲明：原告之訴駁回。
參、本院之判斷：
一、按刑事訴訟判決所認定之事實，固非當然有拘束民事訴訟判
    決之效力，但民事法院調查刑事訴訟原有之證據，而斟酌其
    結果以判斷事實之真偽，並於判決內記明其得心證之理由，
    即非法所不許（最高法院49年台上字第929號判例意旨參照
    ），是本院自得調查刑事訴訟中原有之證據，斟酌其結果以
    判斷其事實。
二、經查：
  ㈠兩造同住於臺中市○○區○○路0號，而被告於109年9月20日下午
    5時55分許，曾手持鐮刀在上址旁空地之系爭停車棚附近走
    動，而該處帆布材質之系爭停車棚則遭受割損而喪失可用性
    等情，業據原告於刑事案件警詢及偵訊時指證明確（見中檢
    109年度偵字第38086號卷，下稱偵卷，第25至27、76至78頁
    ），核與證人即受理報案之警員馬世恒於本院刑事案件審理
    時證述其過濾監視錄影畫面經過情形相符（見本院110年度
    易字第346號刑事卷，下稱本院刑事卷，第192至195頁），
    並有員警職務報告、監視器錄影畫面截圖、現場照片附卷可
    稽（見偵卷第23、39至49、51至53、85至105頁），及本院
    刑事庭於110年9月6日當庭勘驗監視錄影畫面所製作之筆錄
    在卷可佐（見本院刑事卷第157至158頁）。佐以被告於偵查
    中，自承其為上開監視器畫面中手持鐮刀之人（見偵卷第76
    頁），是此部分事實，首堪認定。
  ㈡而依原告於刑事案件警詢及偵訊時證稱：我在109年9月20日
    晚上9時許返家停車時，發現停車棚遭人劃破，經確認當日
    監視器後，發現被告於該日下午曾持鐮刀走至停車棚位置等
    語（見偵卷第25至27、76至78頁）。對照證人馬世恒於原審
    審理時證稱：原告到派出所報案時，有提供他們住家外的監
    視器畫面，我也有去現場看，當時原告所指出遭毀損的車庫
    ，就在畫面中香蕉葉後面的位置，且在當日下午5時至6時之
    時段，監視器畫面只有被告1人手持鐮刀在該處徘徊等語（
    見本院刑事卷第192至195頁），及卷附現場照片中，帆布材
    質停車棚明顯遭人以垂直角度劃破受損（見偵卷第53頁），
    堪認原告係於案發當日晚間返家後，發現系爭停車棚遭人劃
    破，旋即調閱住家外之監視器查看並報警處理，而經員警過
    濾案發時間前後之監視錄影畫面，僅發現被告1人手持鐮刀
    走至系爭停車棚處，且系爭停車棚確實遭人以垂直角度劃破
    受損，參以帆布材質之厚實緊密程度，應可推知係使用銳器
    刻意為之，方能有此破損痕跡。準此以言，原告上開指訴應
    非子虛，堪可採信。
  ㈢再依本院刑事庭於110年9月6日當庭勘驗監視錄影畫面光碟結
    果：「（檔案1_03_R_00000000000000）……於17時58分14秒
    時，被告的頭頂出現在2支電線桿中間及路牌下方，從停車
    棚左側、香蕉樹後方走出來，被告右手持鐮刀，走到路邊彎
    下腰拉起地上雜草後丟掉，之後背對著馬路、站在路邊轉頭
    觀望四周。於17時58分59秒時，被告轉身往停車棚所在的空
    地走過去，進入空地時，轉頭往右看了一下，繼續往前走。
    於17時59分7秒時，被告背對鏡頭，出現在路牌下方，從停
    車棚左側往右走過去，之後就被電線桿及香蕉樹所遮蔽，無
    法看見其身影。於17時59分40秒時，被告側身出現在路牌下
    方，從停車棚左側走出來，走向馬路」，及「（檔案1_04_R
    _00000000000000）於17時59分4秒（即影片3分49秒）時，
    被告右手持鐮刀往停車棚所在方向走過去，走到停車棚左側
    。於17時59分9秒時，被告被電線桿及香蕉樹所遮蔽，無法
    看見其身影。於17時59分39秒時，被告從停車棚左側走出來
    ，走出畫面外」，均經記明筆錄在卷可憑（見本院刑事卷第
    157至158頁）。由此觀之，被告先係轉頭四下觀望後，始手
    持鐮刀朝停車棚方向走去，此與一般損壞他人物品之犯罪行
    為人，基於遮掩犯行、避人耳目之目的，而在行為前左顧右
    盼以查看有無他人目睹犯行之行為反應，實屬如出一轍，更
    足佐憑原告前揭指訴之真實性。
  ㈣至被告雖辯稱自己當天手持鐮刀是要割香茅，並無劃破系爭
    停車棚等語。惟依員警馬世恒所拍攝之現場照片（見偵卷第
    51頁），及被告於本院刑事案件審理時、本院審理時所提出
    之現場照片（見本院刑事卷第161頁、本院111年度豐小字第
    318號卷第77頁、第87頁），該停車棚與被告所種植之農作
    物間，尚有可供停放1部自用小客車之水泥地，該處並無任
    何香蕉葉、蓮蕉葉、香茅等植栽作物，被告已無手持鐮刀在
    系爭停車棚附近空地徘徊之理。是其所辯當時只是持鐮刀割
    香茅之說詞，並無所據，不足採信。
  ㈤據上，系爭停車棚應係遭人以銳器刻意畫破，而對照前開證人馬世恒所述其在過濾監視錄影畫面之過程中，僅見被告1人手持鐮刀出現在案發現場，此外別無他人持刀出入該處，佐以被告復為監視錄影器攝得前開轉頭四下觀望、避人耳目之行徑，參以其辯稱僅係持刀割除農作物之辯解又非可採，此些間接證據當已足佐證原告指訴屬實。被告以本件並未直接拍攝到其劃破系爭停車棚之畫面，即無從認定確為被告所為等語，尚非可採。
  ㈥從而，堪認原告主張系爭停車棚係遭被告持鐮刀劃破乙節，確屬有據。
三、按因故意或過失，不法侵害他人之權利者，負損害賠償責任
    。不法毀損他人之物者，被害人得請求賠償其物因毀損所減
    少之價額。民法第184條第1項前段、第196條分別定有明文
    。原告主張系爭停車棚因受損無法使用，更換費用為8,000
    元乙節，業據提出估價單為佐（見本院110年度附民字第209
    號卷，下稱本院附民卷，第7頁），應有理由。
四、本件起訴狀繕本於110年12月27日送達被告，有送達證書在
    卷可憑（見本院附民卷第9頁），則原告請求被告給付自收
    受起訴狀繕本送達翌日起即110年12月28日起至清償日止，
    按週年利率5 ％計算之遲延利息，核與民法第229 條第1 項
    後段、第2 項、第233 條第1 項、第203 條之規定相符，應
    予准許。
肆、綜上所述，原告依侵權行為之法律關係，請求被告給付8,00
    0元，及自110年12月28日至清償日止，按週年利率5％計算之
    利息，為有理由，應予准許。
伍、本判決就原告勝訴部分，係依小額訴訟程序所為被告敗訴之
    判決，依民事訴訟法第436條之20規定，應依職權宣告假執
    行。
陸、本件判決之基礎已臻明確，兩造其餘攻擊防禦方法及舉証，
    經審酌後，核與本件判決無影響，爰不逐一論述，併此敘明
    。　　
柒、本件原告係於刑事訴訟程序提起附帶民事訴訟，經本院刑事
    庭裁定移送而來，依刑事訴訟法第504 條第2 項之規定，免
    納裁判費；本件審理過程中兩造並未支出其他訴訟費用，無
    庸諭知訴訟費用之負擔，併予敘明。 
中　　華　　民　　國　　111 　年　　6 　　月　　16　　日
                      臺灣臺中地方法院豐原簡易庭
                                  法　官　段奇琬
上為正本係照原本作成。　　　　　　　　　　　　　　　　　
如不服本判決，應於判決送達後20日內，以判決違背法令為理由
，向本院提出上訴狀並表明上訴理由（上訴理由應表明：一、原
判決所違背之法令及其具體內容；二、依訴訟資料可認為原判決
有違背法令之具體事實），如未表明上訴理由者，應於上訴後20
日內向本院提出上訴理由書。如委任律師提起上訴者，應一併繳
納上訴審裁判費。
中　　華　　民　　國　　111 　年　　6 　　月　　16　　日
                                   書記官  王政偉